臺灣桃園地方法院刑事判決　　　　　　　　　　　　　九十一年度訴字第六一一號
　　公　訴　人　臺灣桃園地方法院檢察署檢察官
　　被　　　告　甲○○
　　指定辯護人　本院公設辯護人　丁○○
右列被告因強盜等件，經檢察官提起公訴（九十一年度偵字第二八七九號、九十一年
度偵字第三八六八號），及移送併案審理（九十一年度偵字第六九八八號），本院判
決如左：
    主  文
甲○○連續意圖為自己不法之所有，而搶奪他人之動產，處有期徒刑拾壹月。未扣案
之黑色安全帽壹頂，沒收之。又意圖為自己不法之所有，以強暴，至使不能抗拒，而
取他人之物，處有期徒刑伍年貳月。未扣案之黑色安全帽壹頂、黃色毛巾壹條，均沒
收之。應執行有期徒刑陸年。未扣案之黑色安全帽壹頂、黃色毛巾壹條，均沒收之。
    事  實
一、甲○○基於意圖為自己不法所有之概括犯意，於如附表編號一至三所示之時、地
    ，趁如附表編號一至三所示之被害人不及防備之際，搶奪如附表編號一至三所示
    之財物，得手後迅速騎乘機車離去。先於民國九十一年一月二十六日十七時二十
    分許，甲○○因搶得乙○○所有之皮包，見其內有火車票六張，欲持該車票至桃
    園市桃園火車站退票兌換現金時，為埋伏警員當場查獲，經移送臺灣桃園地方法
    院檢察署檢察官諭命交保候傳。詎甲○○復另行起意，乃意圖為自己不法之所有
    ，先將其所騎乘之車號ＨＵＢ－７６９號重機車之車牌，以其所有之黃色毛巾遮
    蓋後，於九十一年二月十二日十九時許，其頭戴同前附表所示之黑色安全帽騎乘
    機車行經桃園縣八德市○○街十六號前，見庚○○將黑色皮包斜背於身上，且四
    下無人，認有機可趁，乃騎車駛近庚○○，並將機車停放於路旁，下車步行至庚○○身後，從後徒手以強暴方式將庚○○抱住，庚○○雖以雙手抓住其掛於腰前
    之黑色皮包（內有現金一千三百五十元）並為掙扎，惟仍因被抱住不能抗拒，而
    遭強行扯斷其皮包肩帶，其雙手亦遭甲○○扯傷（傷害部分未據告訴），甲○○
    得手皮包後迅即逃跑，恰為路人楊仁宏目擊遂沿路追緝甲○○，迄於桃園縣八德
    市○○路二十巷四十三弄口時，為巡邏員警發現楊仁宏追緝甲○○，並當場逮捕
    。
二、案經桃園縣警察局八德分局、桃園分局暨臺北縣警察局三峽分局報請臺灣桃園地
    方法院檢察署檢察官偵查起訴及移送併案審理。
    理  由
一、訊據被告甲○○坦承搶奪被害人丙○、乙○○、歐惠心等人之皮包不諱，核與被
    害人丙○、乙○○、歐惠心等人於警訊時之指述、證人戊○○、己○○等人證述
    之情相符，且有贓物認領保管單二紙、臺灣大哥大股份有限公司雙向通聯資料查
    詢資料影本、發票乙紙、照片十幀、火車票六張影本等附卷可稽，堪認其此部分
    之自白與事實相符，是其搶奪之犯行堪以認定。
二、訊之被告固坦承強行取去被害人庚○○之皮包之情，惟堅決否認有強盜之犯行，
    辯稱：伊係因見被害人庚○○好像要跌倒的樣子，才抱住她，惟只是將被害人扶
    正，之後伊僅以手扯斷被害人之皮包，把皮包搶走而已云云。惟查，右揭被告強
    盜之犯罪事實，業據被害人庚○○證稱：「被告騎機車先下車從後面抱住我的腰
    部，拉住我腰前的皮包，我的手一直抓住我的皮包，並一直掙扎，因為他的手也
    抓住我的皮包，所以我的手也被他抓傷，但只是小傷」、「他搶我皮包的過程沒
    有很久，但也不只一分鐘」、「我有抵抗，但力氣不夠，我就是身上一直動，手
    就是抓我的皮包」等語綦詳（見本院九十一年五月二十九日訊問筆錄），是徵之
    上情，被告斯時因欲抓扯被害人保護於腰前之皮包，係以自後抱住被害人硬扯之
    強暴手段，而被害人斯時雖上身一直動亟欲掙扎，惟仍因力氣不夠，無法掙脫，
    該時間長達一分鐘以上之久，最後仍遭被告將皮包肩帶扯斷而搶走皮包，顯見被
    告對被害人施以強暴已達至使被害人不能抗拒之程度。次查，被告搶去被害人之
    皮包後，因被害人高喊搶劫，為證人楊仁宏發現，一路追緝被告乙節，亦為證人
    楊仁宏於警訊中證述綦詳，此外，復有贓物領據乙紙、被害人手指受傷之照片二
    幀、其餘照片四幀、車籍作業系統查詢認可資料乙紙等附卷可稽，是被告強盜之
    犯行，亦臻明確，堪以認定，應予依法論科。
三、核被告甲○○所為，係犯刑法第三百二十五條第一項之搶奪罪、及第三百二十八
    條第一項之強盜罪。被告先後三次搶奪犯行，時間緊接，犯罪構成要件相同，顯
    係基於概括犯意為之，為連續犯，以一罪論，並依法加重其刑。被告對庚○○施
    行強暴手段而將庚○○之雙手手指抓傷，該被害人之傷害，為被告強盜行為之當
    然結果，不另論罪。而其所犯強盜罪與前述三次搶奪罪，犯意各別，罪名不同，
    應予分論併罰。公訴人就被告所犯如附表編號一、三部分之搶奪犯行，雖未起訴
    ，惟該二部分既與公訴人起訴部分之搶奪犯行，具有連續犯之裁判上一罪關係，
    為起訴效力所及，本院自應併予審究。爰審酌被告供稱其係因右手曾傷及神經無
    感覺而無法找到工作，方為上述犯行，及其犯罪之手段、犯罪所生之危害、及犯
    後坦承大部分犯行，態度尚稱良好等一切情狀，對前開二罪，各量處如主文所示
    之刑，並定其應執行之刑。被告犯前開搶奪案及強盜案所戴之黑色安全帽乙頂，
    及犯前開強盜案用以蓋住機車車牌之黃色毛巾乙條，係被告所有供犯罪所用之物
    ，業據被告供承在卷，雖未扣案，惟並無證據證明業已滅失，爰依刑法第三十八
    條第一項第二款之規定，均予宣告沒收。
據上論斷，應依刑事訴訟法第二百九十九條第一項前段，刑法第五十六條、第三百二
十五條第一項、第三百二十八條第一項、第五十一條第五款、第三十八條第一項第二
款，判決如主文。
本案經檢察官錢明婉到庭執行職務。
中        華        民        國      九十一  年    九    月      三    日
                                      臺灣桃園地方法院刑事第六庭
                                          法  官    林  曉  芳
右正本證明與原本無異。
如不服本判決，應於判決送達後十日內向本院提出上訴狀( 應附繕本 )，上訴於臺灣
高等法院。
                                          書記官    王  陳  龍
中        華        民        國      九十一  年    九    月    十三    日
附論罪科刑依據之法條：
刑法第三百二十五條：
意圖為自己或第三人不法之所有，而搶奪他人之動產者，處六月以上五年以下有期徒
刑。
因而致人於死者，處無期徒刑或七年以上有期徒刑，致重傷者，處三年以上十年以下
有期徒刑。
第一項之未遂犯罰之。
刑法第三百二十八條：
意圖為自己或第三人不法之所有，以強暴、脅迫、藥劑、催眠術或他法，至使不能抗
拒，而取他人之物或使其交付者，為強盜罪，處三年以上十年以下有期徒刑。
以前項方法得財產上不法之利益或使第三人得之者亦同。
犯強盜罪因而致人於死者，處死刑或無期徒刑，致重傷者，處無期徒刑或七年以上有
期徒刑。
第一項及第二項之未遂犯罰之。
預備犯強盜罪者，處一年以下有期徒刑、拘役或三百元以下罰金。
附表：
┌─┬────┬───────┬───┬───────┬──────┐
│  │時間    │地點          │被害人│行為方式      │損失財物    │
├─┼────┼───────┼───┼───────┼──────┤
│一│九十一年│桃園縣桃園市桃│丙○  │被害人騎乘機車│皮包一只    │
│  │一月二十│鶯路與大仁路口│      │時，被告頭戴其│（內有三千多│
│  │日十三時│              │      │所有之黑色安全│元、身分證、│
│  │二十分許│              │      │帽，騎乘機車至│行照各乙紙、│
│  │        │              │      │被害人機車之右│郵局金融卡各│
│  │        │              │      │側旁，再以徒手│乙張、行動電│
│  │        │              │      │趁被害人未及防│話乙支）    │
│  │        │              │      │備之際，搶走被│            │
│  │        │              │      │害人放置於機車│            │
│  │        │              │      │腳踏板之皮包。│            │
├─┼────┼───────┼───┼───────┼──────┤
│二│九十一年│臺北縣鶯歌鎮永│乙○○│被害人騎乘機車│皮包一只    │
│  │一月二十│和街產業道路上│      │，被告頭戴黑色│（內有身分證│
│  │六日十五│              │      │安全帽騎乘機車│、健保卡各乙│
│  │時五十分│              │      │至被害人機車附│枚、私章乙枚│
│  │許      │              │      │近，再徒手趁被│、火車票六張│
│  │        │              │      │害人不及防備之│、現金二千三│
│  │        │          │      │際，搶走被害人│百元）      │
│  │        │              │      │置於機車車前菜│            │
│  │        │              │      │藍內之皮包。  │            │
├─┼────┼───────┼───┼───────┼──────┤
│三│九十一年│桃園縣八德市永│歐惠心│被害人騎乘機車│手提包乙只  │
│  │二月四日│福街三號附近  │      │時，忽遭被告戴│（內有現金約│
│  │下午十六│              │      │黑色安全帽騎乘│三千元、玉山│
│  │時許    │              │      │機車自後超越，│銀行金融卡、│
│  │        │              │      │並將其機車推倒│第一銀行金融│
│  │        │              │      │，被告則趁被害│卡、新竹企銀│
│  │        │              │      │人未及防備之際│金融卡、信用│
│  │        │              │      │，徒手搶走被害│卡、身分證各│
│  │        │              │      │人置於腳踏板上│乙枚、印章乙│
│  │        │              │      │之手提包。    │枚、行動電話│
│  │        │              │      │              │乙支。      │
└─┴────┴───────┴───┴───────┴──────┘
